台灣高等法院刑事裁定　　　　　　　　　　　　　　　九十年度聲再字第六四七號
　　再審聲請人
　　即受判決人　甲○○
右聲請人因侵占案件，對於本院九十年度上易字第三一五八號，中華民國九十年十一
月二十六日確定判決（台灣桃園地方法院八十九年度易字第二九０三號、台灣桃園地
方法院檢察署八十九年偵字第五四六三號），聲請再審，本院裁定如左：
    主  文
再審之聲請駁回。
    理  由
一、聲請意旨略稱：
    (一)聲請人於前審理期間具狀陳報於九十年十一月十六日偕友人至告訴人公司時，
      曾發現本案系爭車輛（車號：Ｖ六─九六０號營業小客車）停放該車行內，且
      系爭車輛除九十年冬季汽車燃料稅未繳外，其餘稅捐、罰緩均無積欠，顯見系
      爭車輛早已為告訴人所取回，並據之聲請傳訊證人徐維鈞、朱裕民，及調閱系
      爭車輛過去三年內之各項監理資料，以證上情。但承審法院竟以刑法侵占罪屬
      即成犯性質，於聲請人侵占行為完成後，縱被害人復取得該車輛管理使用，仍
    無解於聲請人犯罪之成立。且復認定聲請人於八十九年一月間已成立侵占罪，
      迄今歷時二年後方請求調查系爭車輛是否為告訴人佔有中，核無需要云云。惟
      查，聲請人既已一再聲明於八十九年一月間即已返還系爭車輛予告訴人，而承
      審法院亦判定聲請人係於八十九年一月間成立侵占罪，則「聲請人已於八十九
      年一月間返還系爭車輛」事實之有無，自屬影響聲請人犯罪成立與否之重要證
      據與裁判基礎。聲請人既已聲請承審法院就此部分證據詳加調查，法院理應傳
      訊告訴人，調查車輛是否已取回？何時取回（二審從未傳訊過告訴人）？並傳
      訊證人徐維鈞、朱裕民到庭，有無親見系爭車輛於告訴人佔有中？及調閱系爭
      車輛相關罰緩、欠稅等資料，而承審法院竟未加審酌即駁回聲請人之上訴，維
      持第一審聲請人有罪之判決，有足生影響於判決之重要證據漏未審酌，自得依
      刑事訴訟法第四百二十一條之規定，提起再審之訴。
    (二)另據聲請人於九十年十二月十七日向監理單位查詢所得系爭車輛之「違規查詢
      報表」所載內容，顯示除該報表第一項記載八十九年六月二十一日有違規紀錄
      外（此項違規係系爭車輛因屬營業小客車，依法令規定每半年應驗車一次，但
      逾期未驗車，而遭舉發之故），自八十九年六月二十一日之後，至今無任何違
      規紀錄，則表示自八十九年六月二十一日起迄今，系爭車輛均有依營業小客車
      規定時程，由車主即告訴人每半年至監理單位驗車一次，此已可佐證系爭車輛
      早於八十九年一月即已返還予告訴人。又上述違規紀錄之結案時間為九十年十
      月三十日，是時聲請人正因他案服刑當中（期間九十年四月十二日至同年十一
      月十二日），自不可能親自驗車繳費結案，足見乃係由告訴人前往驗車並繳費
      結案（註：計程車須駛至監理站方可驗車結案）。再者，上述報表中第二至五
      項之違規紀錄，結案時間則分別自八十九年一月底至三月份不等，因聲請人並
      未繳納此等罰緩，則顯係聲請人於八十九年一月間將系爭車輛返還予告訴人後
      ，再由告訴人自行將上述各項違規紀錄繳納罰緩結案。若聲請人未將系爭車輛
      返還予告訴人，告訴人豈有不向監理單位異議而自繳罰款之理。此項發現之新
      證據，乃足使聲請人可因此受無罪之判決，爰依刑事訴訟法第四百二十條第一
      項第六款之規定聲請再審云云。
二、按有罪之判決確定後，為受判決人之利益聲請再審，必其聲請之理由合於刑事訴
    訟法第四百二十條第一項所定情形之一及第四百二十一條有足以影響於判決之重
    要證據漏未審酌者，始准許之。而所謂漏未審酌乃指第二審判決前已發現而提出
    之證據，未予審酌而言，苟被捨棄之證據，已於理由內敘明其捨棄之理由者，即
    非漏未審酌。又所謂重要證據，必須該證據已足認定受判決人應受無罪、或免訴
    、或輕於原審所認定之罪名方可，如不足以推翻原審所認定罪刑之證據，即非足
    生影響於原判決之重要證據。又同法第四百二十條第一項第六款所謂確實之新證
    據，係指該項證據於事實審法院判決前已經存在，因未經發現，不及調查斟酌，
    而於判決後始行發現，且就形式上觀察，足以動搖原確定判決者而言。
三、經查：再審聲請人所提上開再審之意旨，其(一)，本件確定判決據為有罪之依據，
    業經本院審判法官於該判決理由欄中表明，而聲請人所請傳訊證人徐維鈞、朱裕
    民，及調閱系爭車輛之監理資料，以證系爭車輛為告訴人取回等情，亦據審判法
    官說明不予調查之原因，有該判決書繕本附卷可稽，已難謂有「足生影響於判決
    之重要證據漏未審酌」之情形。再觀諸聲請人所陳報於九十年十一月十六日偕友
    人至告訴人公司時，曾發現本案系爭車輛停放該車行內云云，然此距本件發生之
    八十九年一月間，顯已時隔年餘，縱告訴人確於斯時再取得系爭車輛之管理使用
    ，惟因聲請人無法具體舉證，以證明告訴人取回時間、原因，係八十九年一月間
    聲請人所歸還，自無從遽為被告有利之認定。另聲請人所指系爭車輛除九十年冬
    季汽車燃料稅未繳外，其餘稅捐、罰緩均無積欠等情，惟查，告訴人初始即積極
    追討系爭車輛，並對聲請人提起本件訴訟，告訴人對聲請人返還該車輛，顯有高
    度之期望，則其是否完納案發當期（八十九年一月前後）之稅捐、罰緩，端視其
    評估追還車輛之機會，並無絕對之理，無以依此得認告訴人八十九年一月已取回
    車輛否？故原審依憑告訴人指述及證人林美玉、陳秋蓉之證詞，並衡酌聲請人及
    其配偶萬桂玲就還車過程反覆不一之瑕疵，認聲請人有侵佔系爭車輛之犯行，核
    符論理法則、經驗法則，並無違誤。茲聲請人無非對原確定判決取捨證據、認定
    事實之職權行使，再行爭執而已，顯難認有重要證據漏未審酌。其(二)，再審聲請
    人所提系爭車輛「違規查詢報表」之記載，雖確有違規結案之記錄，惟細繹其內
    容，並未註記其結案原因究係完納罰緩？抑或提起申訴撤銷？即生疑義，已與「
    確實」新證據之意義有間。又本院稽核前開報表所列之違規案件，除依法令營業
    小客車每半年應驗車一次，因系爭車輛逾期未驗，致監理單位於八十九年六月二
    十一日逕行舉發外，其餘違規日均在八十九年一月以前，則聲請人若於八十九年
    一月間返還該車輛予告訴人，何以在八十九年一月後，均無掛置該車牌號碼之車
    輛違規記錄？又告訴人倘已取回系爭車輛，並將之置於車行使用，焉可能於前開
    驗車期限前，不將該車輛開至監理站驗車，而延宕至九十年十月三十日始行結案
    ？故聲請人所舉上開事證，反徵告訴人於八十九年一月間，並未取回系爭車輛之
    事實。故就「違規查詢報表」之本身形式上觀察，亦難認係足以動搖原確定判決
    之新證據。綜上所述，本件聲請人所舉聲請再審之理由，揆諸首揭說明，俱與上
    引法條所定並不相符，而認無再審之理由，應依法予以駁回。
四、據上論斷，應依刑事訴訟法第四百三十四條第一項，裁定如主文。
中    華    民    國    九十一    年       一       月       十五       日
                              台灣高等法院刑事第十庭
                                  審判長法  官  溫  耀  源
                          法  官  林  銓  正
                                        法  官  黃  金  富
右正本證明與原本無異。
不得抗告。
                                        書記官  江  采  廷
中    華    民    國    九十一    年       一       月       十七       日
